臺灣新竹地方法院刑事判決
111年度交訴字第81號
公  訴  人  臺灣新竹地方檢察署檢察官
被      告  彭秀景



上列被告因公共危險等案件，經檢察官提起公訴（111年度偵字
第7757號），於本院準備程序進行中，被告就被訴事實為有罪之
陳述，經合議庭裁定由受命法官獨任進行簡式審判程序，判決如
下：
    主  文
彭秀景犯肇事致人傷害逃逸罪，處有期徒刑陸月，如易科罰金，
以新臺幣壹仟元折算壹日。緩刑貳年，並應接受法治教育貳場次
，緩刑期間付保護管束。
    事實及理由
一、彭秀景於民國111年5月2日19時5分許，駕駛車牌號碼0000-0
    0號之自小客車，沿新竹縣湖口鄉湖南村中湖路方向，由北
    往南方向行駛，行至中湖路、軍功路三叉路口時，本應注意
    意車前狀況並隨時採取必要之安全措施，而依當時天候雨、
    夜間有照明、柏油路面濕潤、無缺陷、無障礙物、視距為彎
    道，並無不能注意之情事，竟疏未注意及此，貿然往前追撞
    前方停等紅燈，由陳景秋所騎乘車牌號碼000-000號機車，
    致陳景秋跌倒並受有右臀鈍挫傷之傷害（所涉過失傷害犯行
    部分，業據陳景秋撤回告訴，另由本院為不受理判決）。彭
    秀景肇事後下車詢問陳景秋傷勢，而得知陳景秋已受有傷害
    ，竟基於肇事逃逸之犯意，假意允諾陳景秋會報警處理後，
    即折返上開自用小客車，並逕自駛離現場而逃逸。嗣陳景秋
    請求路人協助報警，始循線查獲上情。
二、本案證據除引用檢察官起訴書外（如附件），另補充被告彭
    秀景於本院準備程序之自白、本院調解筆錄及聲請撤回告訴
    狀。（見本院卷第38頁、第47頁至第49頁、第60頁）　　
三、核被告所為，係犯刑法第185條之4第1項前段之肇事致人傷
    害逃逸罪。
四、爰以行為人之責任為基礎，審酌被告於上開時地，不慎肇事
    致告訴人受傷，竟以欺瞞告訴人之手段，在未為適當處理、
    報警或救護措施，即逕行駕駛被告車離開現場，罔顧告訴人
    安危，實屬不該。所幸告訴人之傷勢尚非嚴重，且被告終能
    坦承犯行，並於本院審理中已與告訴人達成和解並履行完畢
    ，犯後態度尚屬良好，並可認已對告訴人損害為相當之填補
    。兼衡被告所生危害、暨被告之品行、智識程度、生活狀況
    等一切情狀，量處如主文所示之刑，並諭知易科罰金之折算
    標準。
五、被告未曾因故意犯罪受有期徒刑以上刑之宣告，有臺灣高等
    法院被告前案紀錄表在卷可稽，是被告雖因一時失慮觸犯本
    案刑章，且告訴人於本院調解程序中，表明不再追究被告，
    且願予被告緩刑之機會，有上開卷附之調解筆錄可佐，可信
    被告歷此偵查、審判程序後，應能知所警惕而無再犯之虞，
    本院因認上開宣告刑以暫不執行為適當，爰依刑法第74條第
    1項第1款規定，宣告緩刑如主文所示，以啟自新。惟被告所
    為行為係有害於社會法益之犯罪，為確保其記取教訓，建立
    尊重法治之正確觀念，並預防再犯，認有課予一定負擔之必
    要，爰併依刑法第74條第2項第8款規定，命其應完成法治教
    育2場次，另依刑法第93條第1項第2款規定，諭知其於緩刑
    期間內付保護管束，以資警惕。
據上論斷，應依刑事訴訟法第273條之1第1項、第299條第1項前
段、第310條之2、第454條，判決如主文。
本案經檢察官林鳳師提起公訴，檢察官孫立婷、陳昭德到庭執行
職務。
中　　華　　民　　國　　111 　年　　11　　月　　24　　日
                  刑事第一庭  法　官　華澹寧
以上正本證明與原本無異。　　　　　　　　　
如不服本判決應於收受判決後20日內向本院提出上訴書狀，並應
敘述具體理由。其未敘述上訴理由者，應於上訴期間屆滿後20日
內向本院補提理由書(均須按他造當事人之人數附繕本)「切勿逕
送上級法院」。
中　　華　　民　　國　　111 　年　　11　　月　　24　　日
                              書記官  吳羽君
附錄本判決論罪法條全文：
刑法第185條之4第1項
駕駛動力交通工具發生交通事故，致人傷害而逃逸者，處6月以
上5年以下有期徒刑；致人於死或重傷而逃逸者，處1年以上7年
以下有期徒刑。
（附件）
臺灣新竹地方檢察署檢察官起訴書
                                     111年度偵字第7757號
　　被　　　告　彭秀景　
上列被告因公共危險等案件，業經偵查終結，認應該提起公訴，
茲將犯罪事實及證據並所犯法條分敘如下：
      　犯罪事實
一、彭秀景於民國111年5月2日19時5分許，駕駛車牌號碼0000-0
    0號之自小客車，沿新竹縣湖口鄉湖南村中湖路方向，由北
    往南方向行駛，行至中湖路、軍功路三叉路口時，竟未注意
    車前狀況，往前追撞前方停等紅燈，由陳景秋所騎乘車牌號
    碼000-000號機車，致陳景秋跌倒並受有右臀鈍挫傷之傷害
    ，彭秀景肇事後雖有下車詢問陳景秋，陳景秋表示右臀部很
    痛，請求其報警，彭秀景口頭應允後，上車後竟逕自駕車離
    開現場。後陳景秋請求路人協助報警，始循線查獲上情。
二、案經被害人陳景秋訴由新竹縣政府警察局新湖分局報告偵辦
    。 
        證據並所犯法條
一、上揭被告駕駛車輛於上揭時地與告訴人發生擦撞，告訴人因
    而受有傷害，被告未停留現場逃逸等事實，業據告訴人陳景
    秋於警詢、偵查中供述屬實，並有道路交通事故現場圖、道
    路交通事故調查表(一)、(二)各1份、現場照片暨監視器翻
    拍照片、告訴人之診斷證明書2份等在卷可佐。被告於偵查
    中雖辯稱其服用安眠藥，完全不記得伊有駕車外出，不記得
    有與告訴人發生車禍等事，然查其於警詢時，經警出示路口
    監視器翻拍照片詢問當時是否其駕駛車牌號碼0000-00號之
    自小客車，沿新竹縣湖口鄉八德路右轉中湖路、軍功路、光
    復路，其有在翻拍照片下方「是我本人駕駛」旁簽名確認屬
    實，此有監視器翻拍照片在卷可參。而被告於警詢時並供稱
    ：我駕駛自小客車9420-U2號沿著中湖路往軍功路三叉路口
    去，當時我於上址停等紅燈，綠燈要起步，當時我前方還停
    一台機車，對方已經超越停止線，感覺也要起步了，我就催
    油門往前，結果對方不走就發生擦撞.....我覺得對方是碰
    瓷的，一直鬧，我就不想理他，因為他不對，我有下車跟對
    方說會不會很痛，對方說他很痛，我說我可以幫你修，對方
    說要叫警察，我就說你慢慢叫吧，我覺得對方無理取鬧，我
    就直接離開等語。可認被告並非忘記當天發生之經過情形，
    其於偵查中所供稱顯係事後卸責之詞，不足採信。被告涉犯
    過失傷害、肇事逃逸之犯行，應可認定。
二、核被告彭秀景所為，係犯刑法第284條前段過失傷害、第185
    條之4之肇事逃逸罪嫌。
三、依刑事訴訟法第251條第1項提起公訴。　　　　　　
　　此致
臺灣新竹地方法院
中　　華　　民　　國　 111　　年　　6 　  月 　20　　日
　　　　　　　　　　　　　　　檢  察  官  林鳳師
本件正本證明於原本無異
中　　華　　民　　國　 111　  年　  6     月　 24    日
                              書  記  官